【裁判字號】    92,附民,55
【裁判日期】    920331
【裁判案由】    違反著作權法
【裁判全文】
臺灣高等法院刑事附帶民事訴訟判決              九十二年度附民字第五五號
    原      告  乙○○○多媒體股份有限公司
    法定代理人  丙○○
    訴訟代理人  陳憲鍵  律師
    被      告  丁○○○○份有限公司
    法定代理人  甲○○
    被      告  戊○○
右列被告因違反著作權法案件（九十二年度上易字第五○九號），原告提起附帶民事
訴訟，請求損害賠償，本院判決如左：
   主  文
被告應給付原告新臺幣伍萬元，及自民國九十二年三月十八日起至清償日止，按年息
百分之五計算之利息。
原告其餘之訴及假執行之聲請均駁回。
   事  實
甲、原告方面：
一、聲明：
（一）被告應給付原告新臺幣（下同）一百萬元，及自起訴狀繕本送達翌日起至清償
      日止，按年息百分之五計算之利息。及應將本件判決書全文以中黑字體十八級
      文字登載於中國時報、民生報、大成報娛樂版。
（二）願供擔保，聲請宣告假執行。
二、陳述：
（一）原告取得由影星劉德華主演影片「阿虎」在我國獨家專屬權利，被告丁○○○
      ○份有限公司在原告尚未發行「阿虎」影片之錄影帶、vcd前，即在網路上登
      廣告，透過萊爾富國際股份有限公司取片出租「阿虎」影片，其方式為承租人
      須以九十九元向萊爾富購買所謂維思幣二百點，並取得會員資格，以會員卡上
      網訂欲租借之影片，依租借時間長短不同收費。原告乃於九十年六月二日及六
      月十三日各租得「阿虎」vcd共兩部，被告公司行為已嚴重侵害原告之著作權
      ，應負損害賠償責任，其行為顯屬故意且情節重大，原告不易證明實際損害，
      依著作權法第八十八條第一項、第三項規定，求為判決被告應給付原告一百萬
      元之損害賠償及法定遲延利息。
三、證據：提出原告公司登記執照、獨家專屬權利影本（含審查合格證明書、版權讓
    渡證明書、港澳電影戲劇總會有限公司證明書及電影發行合約書）等件為證，並
    引用刑事案卷之證據。
乙、被告方面：
一、聲明：
（一）原告之訴駁回。
二、陳述：否認原告所指之侵權行為事實，並引用刑事案卷之證據。
   理  由
一、原告起訴主張之前開事實，業據提出行政院新聞局審查合格證明書、版權讓渡證
    明書、港澳電影戲劇總會有限公司證明書及電影發行合約書等件為證，而被告戊
    ○○原為被告維思公司之代表人，因執行業務觸犯著作權法第九十二條之罪，被
    告維思公司則依同法第一百零一條第一項規定，科以第九十二條之罰金等情，並
    經本院九十二年度上易字第五0九號刑事判決認定在案。原告主張之事實，堪信
    為實在。
二、按著作權法第八十八條第一項前段規定：「因故意或過失不法侵害他人之著作財
    產權者，負損害賠償責任。」被告等因犯著作權法上開罪刑，自屬侵害原告前述
    著作財產權，則原告據以請求損害賠償，即屬有據。被告抗辯其無侵權行為，並
    無足取。又同條第三項規定：「依前項規定，如被害人不易證明其實際損害額，
    得請求法院依侵害情節，在新台幣一萬元以上五十萬元以下酌定賠償額。如損害
    行為屬故意且情節重大者，賠償額得增至新台幣一百萬元。」原告主張被告之侵
    權行為所造成之實際損害不易證明，依上開規定請求賠償，依其侵害之情節，雖
    非無據，但其主張損害行為情節重大，依刑事判決認定之事實，則不足採。本院
    審酌被告除有原告主張之兩次出租上開「阿虎」影片vcd行為外，別無其他以出
    租方式侵害原告之著作財產權等情，認原告請求被告賠償五萬元為適當。原告請
    求損害賠償，於此金額及自訴狀繕本送達翌日即九十二年三月十八日起至清償日
    止之法定遲延利息部分，應予准許。逾此範圍之請求，即非正當，不應准許。至
    原告僅於聲明求為被告應將判決書登載於新聞紙，但起訴狀「事實及理由」欄及
    於言詞辯論時則均未提及其請求之依據，本院認被告以前開金額賠償原告已足補
    償其損害，原告此部分請求，亦不應准許。
三、關於原告勝訴部分，因所准請求之金額低於民事訴訟法第四百六十六條所定提起
    第三審上訴之標準，依據刑事訴訟法第五百零六條第一項規定，被告不得上訴，
    案經確定，原告就此部分所為假執行之聲請，即屬無從准許，至原告敗訴部分，
    其假執行之聲請已因訴之駁回而失所附麗，均應併予駁回。
據上論結，本件原告之訴，為一部有理由，一部無理由，應依刑事訴訟法第五百零二
條，判決如主文。
中      華      民      國    九十二    年      三      月    三十一    日
                              臺灣高等法院刑事第十庭
                                  審判長法  官  溫 耀 源
                                        法  官  邱 同 印
                                        法  官  吳    燦
右正本證明與原本無異。
不得上訴。
                                        書記官  陳 靜 姿
中      華      民      國    九十二    年      三      月    三十一    日


司法院資訊處製作；財團法人民間司法改革基金會備份。
